臺灣臺南地方法院刑事判決　　　　　　　96年度交訴字第36號
公　訴　人　臺灣臺南地方法院檢察署檢察官
被　　　告　乙○○
上列被告因過失致死等案件，經檢察官提起公訴（96年度偵字第
2360號），被告於準備程序進行中就被訴事實為有罪之陳述，經
本院合議庭裁定由受命法官獨任進行簡式審判程序後，判決如下
：
    主  文
乙○○服用酒類，不能安全駕駛動力交通工具而駕駛，處罰金新
台幣陸萬元，如易服勞役，以新台幣壹仟元折算壹日；又因過失
致人於死，處有期徒刑陸月，如易科罰金，以新台幣壹仟元折算
壹日。
    事  實
一、乙○○於民國九十五年十二月十八日下午四時許在臺南縣善
    化鎮東榮里東勢寮二一四號住處與其友陳惠一同飲用高粱酒
    至同日下午四時三十分許結束，明知已不能安全駕駛車輛，
    仍於飲酒結束後即駕駛車號ＸＶ－五一四０號自小客車搭載
    陳惠欲送其返家，而沿台南縣善化鎮北子店南一二七線由北
    往南方向行駛，於同日下午五時許，途經台南縣善化鎮東勢
    高幹二八電桿前道路時，乙○○應注意車前狀況並隨時採取
    必要安全措施。且依當時情形又無不能注意之情事，因飲酒
    影響駕駛而疏於注意車輛動態，於會車時失控撞及路邊之行
    道樹，再衝入排水溝內，致乘客陳惠受有顱內出血之傷害，
    經送醫急救仍不治死亡，乙○○亦受傷昏迷，經送往台南縣
    永康市奇美醫院治療，員警據報前往處理，醫院採集乙○○
    血液檢驗結果其血液酒精濃度高達一九六．三ｍｇ／ｄｌ（
    換算為呼氣酒精濃度約為０．九八ＭＧ／Ｌ），始查知上情
    。
二、案經臺南縣警察局善化分局報請臺灣臺南地方法院檢察署檢
    察官及相驗自動檢舉偵查起訴。
    理  由
一、上揭事實，業據被告乙○○於警詢、偵查及本院審理中坦承
    不諱。此外，並有道路交通事故現場圖、道路交通事故調查
    報告表（一）（二）、刑法第一百八十五條之三案件測試觀
    察紀錄表、酒精測定紀錄表、檢察官勘驗筆錄、相驗屍體證
    明書、驗斷書各一紙及警察蒐證照片四十九張附卷可資佐證
    。又按刑法第一百八十五條之三所規範之服用酒類或其他相
    類之物，不能安全駕駛動力交通工具而駕駛之公共危險行為
    ，係屬抽象危險犯之規定，此種抽象危險犯係伴隨飲酒過量
    駕車之行為當然成立，亦即祇須客觀上有此行為，危險即視
    為當然存在，是否果真肇事，並不影響公共危險罪責之成立
    ，然如確實因之駕車肇事，其刑責之明顯性更不待言。又飲
    用酒類後所吐氣酒精濃度超過每公升０．二五毫克或血液中
    酒精濃度超過百分之０．０五以上者不得駕車，道路交通安
    全規則第一百十四條第一款亦定有明文，查被告係在九十五
    年十二月十八日十九時三十三分，抽血檢驗結果得其血液酒
    精測試濃度高達一九六．三ｍｇ／ｄｌ（換算為呼氣酒精濃
    度約為０．九八ＭＧ／Ｌ），有卷附奇美醫院藥毒物檢驗單
    一紙可稽，參以被告失控撞及路邊行道樹等情，顯見被告當
    時已因不勝酒力而影響其行車判斷力及控制力，其行車控制
    力已減弱至不能安全駕駛之程度至為灼然。再者，按汽車行
    駛至交岔路口，轉彎車應讓直行車先行，道路交通安全規則
    第一百零二條第一項第七款定有明文，被告駕車自應注意上
    述道路交通安全規定。又依附卷之交通事故調查報告表所載
    ，本件肇事時、地之天候、路況、光線皆良好，則肇事彼時
    ，被告並無不能注意之情事，竟疏未注意及此，而失控撞及
    路邊行道樹，致被害人陳惠顱內出血而死亡，其顯有應注意
    能注意而不注意之過失責任，且被告肇事與被害人之死亡結
    果間，復具有相當因果關係。綜上，被告自白核與事實相符
    ，事證明確，其犯行應足認定。
二、核被告所為，係犯刑法第一百八十五條之三之服用酒類，不
    能安全駕駛動力交通工具而駕駛罪、第二百七十六條第一項
    之過失致人於死罪。又被告前後一段時間在不能安全駕駛之
    狀態下駕駛前揭車輛之行為，係於密切接近時間與地點實施
    ，侵害同一公眾行車安全之社會法益，各行為之獨立性極為
    薄弱，依一般社會健全觀念，在時間差距上，難以強行分開
    ，刑法評價上，以視為數個舉動之接續施行，合為包括之一
    行為予以評價，較為合理，應認係包括之一罪，而屬接續犯
    。再被告酒醉駕車，因而致人死亡，應依道路交通管理處罰
    條例第八十六條第一項規定，就其所犯過失致死罪部分加重
    其刑。被告所犯上開二罪，犯意各別、行為互殊，應予分論
    併罰。爰審酌本件交通事故係因被告過失所致，除被害人橫
    死之慘痛外，其家屬與之天人永隔誠為至悲，肇事後已獲被
    害人家屬諒解，惟未賠償，又被告駕駛汽車承載被害人，係
    被害人之使用人，其呼氣酒精濃度高達０．九八ＭＧ／Ｌ及
    犯罪後坦承犯行顯有悔悟等一切情狀，量處如主文所示之刑
    ，併分別諭知罰金部分易服勞役及有期徒刑部分易科罰金之
    折算標準。
據上論斷，應依刑事訴訟法第二百九十九條第一項前段、第二百
七十三條之一第一項，道路交通管理處罰條例第八十六條第一項
，刑法第一百八十五條之三、第二百七十六條第一項，第四十一
條第一項前段、第四十二條第三項，刑法施行法第一條之一，判
決如主文。
本案經檢察官甲○○到庭執行職務
中　　華　　民　　國　　96　　年　　6　　月　　12 　日
　　　　　　　　　    交通法庭  法　官　鍾邦久
以上正本證明與原本無異。
如不服本判決，應於判決送達後10日內，向本院提出上訴狀（應
附繕本），上訴於臺灣高等法院臺南分院。
　　　　　　　　　　　　　　　　書記官　陳慧玲
中　　華　　民　　國　　96　　年　　6　　月　　12 　日
附錄本件論罪科刑依據之法條：
中華民國刑法第185條之3（醉態駕駛罪）
服用毒品、麻醉藥品、酒類或其他相類之物，不能安全駕駛動力
交通工具而駕駛者，處1年以下有期徒刑、拘役或3萬元以下罰金
。
中華民國刑法第276條第1項（過失致死罪）
因過失致人於死者，處 2 年以下有期徒刑、拘役或 2 千元以下
罰金。
